臺灣嘉義地方法院刑事判決　　　　　　　　　　　　　九十三年度易字第二八五號
　　公　訴　人　臺灣嘉義地方法院檢察署檢察官
　　被　　　告　甲○○
　　被　　　告　乙○○
右列被告等因傷害等案件，經檢察官聲請以簡易判決處刑（九十三年度偵字第六一九
六號），經本院認有不宜適用簡易程序判決情形，而改依通常程序審判，本院判決如
左：
    主  文
甲○○以加害生命之事，恐嚇他人致生危害於安全，處拘役伍拾日，如易科罰金以參
佰元折算壹日。緩刑貳年。其餘部分（即被訴傷害部分）公訴不受理。
乙○○被訴傷害部分公訴不受理。
    事  實
一、甲○○於民國九十三年九月十六日十三時三十分許，因替其兄林萬財催討借款事
    ，在嘉義縣中埔鄉富收村庄內五十八之二十二號乙○○住處內，竟以：「路頭路
    尾不要讓我遇到，我一定要讓你死，蔡忠君也是一樣」等危害他人生命之事，恐
    嚇乙○○、蔡忠君，致乙○○、蔡忠君心生畏懼，而危害彼等之安全。
二、案經乙○○、甲○○訴由嘉義縣警察局中埔分局報由臺灣嘉義地方法院檢察署檢
    察官聲請以簡易判決處刑。
    理  由
一、訊據被告甲○○固坦承於右揭時、地有言詞齟齬之事實不諱，惟均矢口否認有何
    右揭犯行，並以僅說要於客廳大便，並未說上開恐嚇言詞之語置辯。然查被告甲
    ○○恐嚇乙○○、蔡忠君之事實，業據告訴人乙○○於警詢及偵查中指訴甚詳，
    復與證人蔡忠君於偵查中結證情節相符，被告有以「路頭路尾不要讓我遇到，我
    一定要讓你死，蔡忠君也是一樣」之言詞恐嚇乙○○、蔡忠君，應堪認定。按刑
    法第三百零五條之恐嚇罪，所稱以加害生命、身體、自由、名譽、財產之事，恐
    嚇他人者，係指以使人生畏怖心為目的，而通知將加惡害之旨於被害人而言，最
    高法院五十二年台上字第七五一號判例可資參照；又所謂恐嚇，指凡一切言語、
    舉動足以使人生畏怖心者均屬之，而該言語或舉動是否足以使他人生畏怖心，應
    依社會一般觀念衡量之，查被告當時所陳上開恐嚇言詞之內容及語氣，乃係以加
    害他人生命之事，通知他人，衡情在社會一般通念上，一般有理解事務能力之人
    均得明其義涵，而因此心生畏怖恐懼，致生危害於安全，至為明確，核與上開恐
    嚇罪之成立要件相符，被告甲○○前揭所辯，乃屬避重就輕卸責之詞，不足採信
    ，本件事證明確，被告犯行洵堪認定。
二、核被告甲○○所為，係犯刑法第三百零五條之恐嚇危害安全罪，其一行為同時侵
    害乙○○、蔡忠君二人法益，為想像競合犯，應從一重處斷，又檢察官就裁判上
    一罪之犯罪事實一部起訴，依審判不可分之原則，其效力及於全部，因之檢察官
    雖僅就乙○○之事實起訴，本院自應就蔡忠君部分一併審究。爰審酌被告未有犯
    罪紀錄之素行，犯罪之動機僅係因債務問題而起，因一時情緒失慮，而對告訴人
    恫稱之恐嚇手段，告訴人所承受之恐懼等情狀，及其品行、生活狀況、智識程度
    、犯罪後之態度暨其他一切情狀，量處如主文所示之刑，並諭知易科罰金之折算
    標準，以資懲儆。末查被告前未曾受有期徒刑以上刑之宣告，有臺灣嘉義地方法
    院檢察署刑案資料查註紀錄表、臺灣高等法院被告全國前案紀錄表各一份在卷可
    參，被告事後坦認犯行，此次因一時失慮，初罹刑典，經此之偵查審判，當知所
    警惕，信無再犯之虞，本院認為其所宣告之刑，以暫不執行為適當，並予宣告緩
    刑二年，以啟自新。
三、公訴意旨（聲請簡易判決處刑意旨）略以：甲○○於九十三年九月十六日十四時
    許，在乙○○位於嘉義縣中埔鄉富收村庄內五十八之二十二號住處內，因言詞齟
    齬，致雙方均心生不滿，竟分別基於傷害之犯意，進而徒手互毆，致乙○○受有
    頭部外傷及左髖挫傷等之傷害；甲○○則受有頭部外傷、左足、右肩及雙上臂挫
    擦傷等之傷害。乙○○、甲○○分別提出告訴，因認被告甲○○、乙○○分別涉
    有刑法第二百七十七條第一項傷害罪嫌云云。惟按告訴乃論之罪，告訴人於第一
    審辯論終結前，得撤回告訴，又其告訴經撤回者，法院應諭知不受理之判決，刑
    事訴訟法第二百三十八條第一項及第三百零三條第三款定有明文。本件被告因傷
    害案件，經檢察官聲請簡易處刑，認為犯刑法第二百七十七條第一項傷害罪，依
    同法第二百八十七條規定須告訴乃論，茲據告訴人乙○○、甲○○於本院調查中
    ，分別聲請撤回告訴，有訊問筆錄、撤回告訴狀在卷可按，依照前開法條之規定
    ，自應諭知不受理，此部分並不經言詞辯論為之。
據上論斷，應依刑事訴訟法第四百五十二條、第二百九十九條第一項前段、第三百零
三條第三款、第三百零七條，刑法第三百零五條第一項、第五十五條、第四十一條第
一項前段、第七十四條第一款、罰金罰鍰提高標準條例第一條前段、第二條判決如主
文。
本案經檢察官廖素琪到庭執行職務
中    華    民    國     九十三       年    十二    月     三十一       日
                                 臺灣嘉義地方法院刑事第三庭
                                     審判長  法  官  沈福財
                                             法  官  卓春慧
                                             法  官  陳端宜
右正本證明與原本無異。
如不服本判決，應於判決送達後十日內向本院提出上訴狀( 應附繕本 )。告訴人或被
害人如對於本判決不服者，應具備理由請求檢察官上訴，其上訴期間之計算係以檢察
官收受判決正本之日期為準。
中    華    民    國     九十三       年    十二    月     三十一       日
                                             書記官  陳秀麗
參考法條：
刑法第三百零五條
以加害生命、身體、自由、名譽、財產之事，恐嚇他人致生危害於安全者，處二年以
下有期徒刑、拘役或三百元以下罰金。
